臺灣屏東地方法院簡易民事判決
                               110年度屏簡字第549號
原      告  王榮義  

被      告  宏碁股份有限公司

法定代理人  陳俊聖  
訴訟代理人  臧璟    
上列當事人間損害賠償事件，本院於民國111年3月16日言詞辯論
終結，判決如下：
    主  文
原告之訴駁回。
訴訟費用由原告負擔。
    事實及理由
一、原告主張：原告於民國109年6月20日上午8時15分許，在屏
    東縣政府警察局保安科3樓辦公室，因擦拭辦公桌致右手掌
    遭被告生產之ACER牌桌上電腦螢幕下方毛邊刮傷，因而支出
    醫療費用新臺幣（下同）500元，且精神上受有莫大之痛苦
    ，請求精神慰撫金20萬元，為此依侵權行為法律關係提起本
    件訴訟等語。聲明：被告應賠償原告200,500元。
二、被告則以：否認被告生產之螢幕並無毛邊未修平之事實，亦
    否認原告係遭被告生產之螢幕所刮傷之事實；又原告未將辦
    公桌上物品如被告生產之螢幕、紙張、記事本之塑膠背板等
    挪移騰空，即拭辦公桌，造成原告右手掌刮傷，原告亦有過
    失，請依民法第217條第1項規定免除被告賠償責任；另原告
    傷勢非屬嚴重，不影響原告日常生活起居，原告請求精神慰
    撫金20萬元，應無理由等語置辯。聲明：請求駁回原告之訴
    。
三、按「因故意或過失，不法侵害他人之權利者，負損害賠償責
    任。故意以背於善良風俗之方法，加損害於他人者亦同。違
    反保護他人之法律，致生損害於他人者，負賠償責任。但能
    證明其行為無過失者，不在此限。」此民法第184條定有明
    文。故侵權行為以行為人須具備歸責性、違法性，並不法行
    為與損害間有因果關係，始能成立，且主張侵權行為損害賠
    償請求權之人，對於侵權行為之成立要件應負舉證責任。本
    件被告既已否認所生產之螢幕並無毛邊未修平及原告係遭被
    告所生產之螢幕所刮傷之事實，則原告自應就上開事實負舉
    證責任，原告雖提出醫療費收據、診斷證明書及以證人即被
    告公司員工謝明湧、原告同辦公室之同事林楠凱所為證述為
    證，然：
　㈠醫療費收據及診斷證明書（見本院卷第11、13頁）僅能證明
    原告於109年6月20日因右手皮擦傷而就醫之事實，並不足認
    定原告受傷之原因為何。
　㈡證人謝明湧於本院審理時證述：「有收到臺北公司的通知，
    說原告類似有割傷的情形。109 年6 月、7 月各去一次原告
    工作的場所，我看是沒有毛邊的情形，因為原告說是在螢幕
    的下方有毛邊的情形，有被割傷，所以我們還是要處理，我
    用塑膠磨平原告所說的地方。7月去檢測，有帶厚薄規去量
    測，結果是正常的，沒有看到原告被螢幕割傷的情形，是聽
    原告說的，然後給我看受傷的手背部份等語（見本院卷第72
    -74頁）；證人林楠凱於本院審理時證述：大約是二、三年
    前，我的工作是需要到外面會勘，回到辦公室有聽說廠商要
    來把我們使用的電腦要去磨毛邊，因為有人好像手割到受傷
    ，至於是因為什麼原因造成手受傷，我不清楚，被告公司有
    派人來調查需不需要修電腦螢幕旁邊毛邊，我印象中我沒有
    報說要修理毛邊等語（見本院卷第86頁）。由二位證人上開
    之證述，並無從證明原告所使用被告生產之螢幕有毛邊未修
    平並因而刮傷原告右手之事實。
　㈢此外原告即未能再舉證以實其說，故原告此部分之主張即無
    可採。是則原告依侵權行為法律關係，請求被告賠償200,50
    0元，於法自屬無據，應予駁回。
四、訴訟費用負擔：民事訴訟法第78條。
中　　華　　民　　國　　111 　年　　3 　　月　　30　　日
                        屏東簡易庭  法  官  曾吉雄
正本係照原本作成。
如對判決上訴，須於判決送達後廿日內向本院提出上訴狀，其未
表明上訴理由者，應於提出上訴後二十日內向本院補提理由書狀
（均須按他造當事人之人數附繕本）。
如委任律師提起上訴者，應一併繳納上訴審裁判費。
中　　華　　民　　國　　111 　年　　3 　　月　　30　　日
                                    書記官  潘豐益